【裁判字號】    95,訴,494
【裁判日期】    950601
【裁判案由】    毒品危害防制條例等
【裁判全文】
臺灣桃園地方法院刑事判決               95年度訴字第494號
公  訴  人  臺灣桃園地方法院檢察署檢察官
被      告  PAUL WOO.
                    21歲民.
                    (
選任辯護人  呂瑞貞律師
上列被告因毒品危害防制條例等案件，經檢察官提起公訴（95年
度偵字第1392號），本院判決如下：
    主  文
PAUL WOO共同運輸第三級毒品，處有期徒刑伍年陸月。扣案第三
級毒品愷他命捌包（驗餘淨重共計壹仟肆佰捌拾玖點陸柒公克，
純度九二‧八％）、用以包裝前述毒品所用之塑膠袋柒個、鋁箔
奶粉袋壹個（重貳拾玖點陸捌公克）、球鞋壹雙及未扣案行李箱
壹只，均沒收。
    事  實
一、PAUL WOO係馬來西亞籍人，明知愷他命（KETAMINE）係毒品
    危害防制條例所規定之第三級毒品，並為行政院依懲治走私
    條例第2 條第4 項規定公告之「管制物品項目及其數額」甲
    項第4 款所列管制進出口之物品，禁止運輸、私運進口，惟
    因積欠馬來西亞籍姓名、年籍不詳綽號「阿LI」之成年男子
    馬來西亞幣（下同）10,000多元，綽號「阿LI」之人乃向
    PAUL WOO表示願負擔其往返馬來西亞之機票及所有食宿等費
    用，邀其接受安排由馬來西亞運輸第三級毒品愷他命進入臺
    灣，事成後即可抵償前揭債務並免費提供愷他命供其吸食外
    ，再給付3,000 元作為報酬。詎PAUL WOO竟因貪圖前揭利益
    ，乃應允之，而與綽號「阿LI」之人共同基於運輸第三級毒
    品及走私管制物品進口之犯意聯絡，於民國95年1 月4 日，
    由綽號「阿LI」之人在馬來西亞亞庇地區，將愷他命毒品分
    裝成8 包，其中7 包各以塑膠袋包裝，另1 包以鋁箔奶粉袋
    包裝（驗餘淨重共計1489.67 公克，純度92 .8 ％，且前開
    塑膠袋7 個及鋁箔奶粉袋1 個之空袋合計重29.68 公克），
    而其中4 包以塑膠袋包裝之愷他命直接藏置於左球鞋內，餘
    3 包以塑膠袋包裝之愷他命藏置於右球鞋內，再將上開內藏
    放愷他命毒品之球鞋1 雙及鋁箔奶粉袋1 包交付予PAUL WOO
    ，並告知來臺後自會有人出面接洽，並將前開球鞋、鋁箔奶
    粉袋轉交予接洽之人。嗣於95年1 月5 日18時許，PAUL WOO
    即穿著前開藏放有愷他命毒品之球鞋，並將前開裝盛有愷他
    命之鋁箔奶粉袋1 包放置在其所有托運行李箱內（1 只，未
    扣案），以使該等愷他命毒品於通關時不易被察覺後，旋即
    自馬來西亞亞庇機場搭乘馬來西亞航空MH 068號班機，於同
    日22時40分許抵達我國桃園中正機場，而將上開愷他命毒品
    私運進入我國境內，嗣於同日23時許，PAUL WOO在接受入境
    查驗時，經內政部警政署航空警察局安檢勤務人員會同財政
    部臺北關稅局等單位查獲，並扣得上開PAUL WOO所攜帶來臺
    之第三級毒品愷他命8 包（驗餘淨重共計1489.67 公克，純
    度92.8％）及綽號「阿LI」之人所有且供運輸上開毒品所用
    之盛裝毒品塑膠袋7 個、鋁箔奶粉袋1 個及球鞋1 雙。
二、案經內政部警政署航空警察局移送臺灣桃園地方法院檢察署
    檢察官偵查起訴。
        理  由
一、上揭犯罪事實，業據被告PAUL WOO於本院審理中坦承不諱，
    而前開球鞋及鋁箔奶粉袋內所扣得之白粉8 包經送驗結果，
    均含毒品愷他命成分（驗餘淨重共計1489.67 公克，純度
    92.8 ％） ，此有法務部調查局95年2 月10日調科壹字第
    0950004839號鑑定通知書1 份在卷可稽，此外，復有航空警
    察局安檢二組查獲涉嫌毒品危害防制條例愷他命毒品初步鑑
    驗報告單1 份、臺北關稅局扣押貨物、運輸工具收據暨搜索
    筆錄1 份、旅客入出境紀錄查詢表1 份、行李條1 份、現場
    查獲照片11張、內政部警政署航空警察局簽呈1 份、內政部
    警政署航空警察局95年4 月18日航警刑字第09500101 54 號
    函1 份附卷及前開查獲之第三級毒品愷他命8 包、供包裝前
    述毒品所用之塑膠袋7 個、鋁箔奶粉袋1 個及用以夾藏前述
    毒品所用之球鞋1 雙扣案可證。足徵被告自白確與事實相符
    ，堪予採信。
二、按愷他命係毒品危害防制條例第2 條第2 項第3 款所稱之第
    三級毒品，並為行政院依據懲治走私條例第2 條第4 項公告
    之「懲治走私條例公告管制物品項目及其數額」，其中甲項
    管制進出口物品第四款所列之毒品。被告自馬來西亞私運管
    制進出口之第三級毒品愷他命入境臺灣，核其所為係犯毒品
    危害防制條例第4 條第3 項之運輸第三級毒品罪及懲治走私
    條例第2 條第1 項之私運管制物品進口罪。其與綽號「阿LI
    」之人間就上開犯行有犯意聯絡、行為分擔，為共同正犯。
    其持有第三級毒品愷他命之低度行為，為運輸毒品之高度行
    為所吸收，不另論罪。被告以一運輸行為同時觸犯上述2 罪
    名，為想像競合犯，應從一重之運輸第三級毒品罪處斷。爰
    審酌被告所運輸之毒品數達1489.67 公克，如流入市面，勢
    將加速毒品之氾濫，對我國社會之安寧及國人之健康，可能
    產生之危害至鉅，所為實屬可議，惟念其因一時失慮始運輸
    毒品入境，而所輸入運輸之毒品尚未流入市面即為警查獲，
    所生損害非鉅微及其於犯罪後尚能坦承犯行，犯後態度良好
    等一切情狀，量處如主文所示之刑。
三、沒收部分：
  (一)扣案之愷他命8 包（驗餘淨重共計1489.67 公克），係屬第
    三級毒品，依毒品危害防制條例第18條第1 項中段之規定應
    沒入銷燬之，惟沒入銷燬其性質屬行政秩序罰，屬行政機關
    依行政程序科罰之權限，法院自不得諭知沒入銷燬（最高法
    院92年度台上字第2718號判決意旨可資參照），然該扣案之
    第三級毒品愷他命8 包，既係共犯綽號「阿LI」之人所有且
    供運輸犯罪所用之物，應依同條例第19條第1 項規定宣告沒
    收之。
  (二)扣案裝盛前述毒品用之塑膠袋7 個、鋁箔奶粉袋1 個（重
    29.68 公克），均係用於包裹毒品，防其裸露、潮濕，並便
    於攜帶，且經鑑定機關就之與本件扣案之愷他命分別鑑析其
    重量，有前揭法務部調查局鑑定通知書可憑，足證與扣案之
    愷他命並無不可析離之關係；另前述毒品外包裝之球鞋1 雙
    ，係綽號「阿LI」之人所提供，業經被告於本院審理中供述
    明確（見本院95年8 月18日審判筆錄），應足認屬共犯綽號
    「阿LI」之人所有，再者未扣案行李箱1 只屬被告所有之物
    ，此亦為被告所不爭執（見本院95年8 月18日審判筆錄），
    且俱供被告夾藏毒品以利運輸毒品所用之物，雖其中被告所
    有行李箱未扣案，然並無證據證明已滅失而不存在，自應均
    依毒品危害防制條第19條第1 項之規定宣告沒收。
  (三)至扣案魷魚絲2 包內雖各置放白粉1 包，然該等白粉送鑑驗
    結果僅鑑驗出蔗糖成分，並無毒品反應等情，有前揭法務部
    調查局鑑定書及內政部警政署航空警察局簽呈在卷可稽，而
    該魷魚絲2 包及內所放置之含蔗糖成分之白粉，均屬一般人
    隨身攜帶之食品，並無積極證據可資證明與本件犯罪有直接
    關連性，本院對之無從宣告沒收，另被告雖供稱運輸完成後
    綽號「阿LI」之人允諾抵償積欠債務並免費提供愷他命供其
    吸食外，再給付3,000 元作為報酬，然因被告經警查獲致未
    取得報酬，是被告為本件犯罪並無所得，無庸為沒收之諭知
    ，均併此敘明。
據上論斷，應依刑事訴訟法第299 條第1 項前段，毒品危害防制
條例第4 條第3 項、第19條第1 項，懲治走私條例第2 條第1 項
，刑法第11條、第28條、第55條，判決如主文。
本案經檢察官何嘉仁到庭執行職務
中    華    民    國    95    年    6     月    1     日
                    臺灣桃園地方法院刑事第七庭
                        審判長法  官  林惠霞
                              法  官  劉為丕
                              法  官  賴淑美
上正本證明與原本無異。
如不服本判決，應於收受送達後10日內向本院提出上訴書狀。
                              書記官  陳育君
中    華    民    國    95    年    6     月    1     日
附錄法條：
毒品危害防制條例第4條
製造、運輸、販賣第一級毒品者，處死刑或無期徒刑；處無期徒
刑者，得併科新臺幣一千萬元以下罰金。
製迼、運輸、販賣第二級毒品者，處無期徒刑或七年以上有期徒
刑，得併科新台幣七百萬元以下罰金。
製造、運輸、販賣第三級毒品者，處五年以上有期徒刑，得併科
新臺幣五百萬元以上罰金。
製迼、運輸、販賣專供製迼或施用毒品之器具者，處一年以上七
年以下有期徒刑，得併科新臺幣一百萬元以下罰金。
前四項之未遂犯罰之。
懲治走私條例第2條
私運管制物品進口、出口逾公告數額者，處七年以下有期徒刑，
得併科七千元以下罰金。
以犯前項之罪為常業者，處三年以上十年以下有期徒刑，得併科
一萬元以下罰金。第一項之未遂犯罰之。
第一項所稱管制物品及其數額，由行政院公告之。


司法院資訊處製作；財團法人民間司法改革基金會備份。
